臺灣高等法院臺中分院刑事裁定　
110年度聲字第3059號
聲  請  人  臺灣高等檢察署臺中檢察分署檢察官     
被      告  邱堉樹



上列聲請人因受刑人數罪併罰有二裁判以上，聲請定其應執行之
刑（聲請案號：110年度執聲字第1459號），本院裁定如下：
    主  文
邱堉樹因犯如附表所示各罪所處之刑，應執行有期徒刑肆年參月
。
    理  由
一、聲請意旨略以：受刑人邱堉樹（下稱受刑人）因毒品危害防
    制條例數罪，先後經判決確定如附表，應依刑法第53條、第
    51條第5款規定，定其應執行之刑，爰依刑事訴訟法第477條
    第1項聲請裁定等語。
二、按數罪併罰，有二裁判以上者，依第51條之規定，定其應執
    行之刑，刑法第53條定有明文。又數罪併罰，分別宣告其罪
    之刑，如宣告多數有期徒刑者，於各刑中之最長期以上，各
    刑合併之刑期以下，定其刑期，但不得逾30年，刑法第51條
    第5款亦有明文。
三、量刑之輕重，固屬事實審法院得依職權自由裁量之事項，惟
    並非概無法律上之限制，仍應受比例原則及公平原則之限制
    。數罪併罰有二裁判以上宣告多數有期徒刑者，依刑法第53
    條、第51條第5款之規定「於各刑中之最長期以上，各刑合
    併之刑期以下，定其刑期。但不得逾三十年。」係採「限制
    加重原則」規範執行刑之法定範圍，為其定刑之外部界限。
    乃因一律將宣告刑累計執行，刑責恐將偏重而過苛，不符現
    代刑事政策及刑罰之社會功能，而有必要透過定應執行刑程
    序，授權法官對被告本身及所犯各罪為總檢視，進行充分而
    不過度之評價，以妥適調整之。又刑法第57條之規定，係針
    對個別犯罪之科刑裁量，明定刑罰原則以及尤應審酌之各款
    事項，以為科刑輕重之標準；至數罪併罰定應執行刑之裁量
    標準，法無明文，然其裁量仍應兼衡罪責相當及特別預防之
    刑罰目的，具體審酌整體犯罪過程之各罪關係（例如各行為
    彼此間之關聯性《數罪間時間、空間、法益之異同性》、所侵
    害法益之專屬性或同一性、數罪對法益侵害之加重效應等）
    及罪數所反應行為人人格及犯罪傾向等情狀綜合判斷，為妥
    適之裁量，仍有比例原則及公平原則之拘束，倘違背此內部
    界限而濫用其裁量，仍非適法（最高法院104年度台抗字第7
    18號裁定意旨參照）。
四、查受刑人因毒品危害防制條例等數罪，經臺灣臺中地方法院
    及本院先後判處如附表所示之刑，均分別確定在案（本院為
    犯罪事實最後判決之法院），有各該判決書及臺灣高等法院
    被告前案紀錄表各1份在卷可稽，茲聲請人聲請定其應執行
    之刑，本院審核認聲請為正當。其所犯如附表編號1至3示之
    罪，曾經臺灣臺中地方法院以110年度訴字第991、1100號判
    決定應執行有期徒刑3年4月確定；其所犯如附表編號4至5示
    之罪，曾經臺灣臺中地方法院以110年度訴字第280號判決定
    應執行有期徒刑3年9月，嗣經本院以110年度上訴字第1183
    號判決上訴駁回確定。此外，依最高法院刑事大法庭110年
    度台抗大字第489號裁定意旨，本院已予受刑人表示意見之
    機會，經其具狀表示無意見，有本院陳述意見調查表在卷可
    稽（見本院卷第79至80頁）。依上開說明意旨，本院考量上
    述定應執行刑之基本原則，及受刑人所犯各罪之犯罪態樣、
    相互關係、時間間隔、侵犯法益之綜合效果及合併刑罰所生
    痛苦之加乘效果等情，定如主文所示之應執行刑。
五、爰依刑事訴訟法第477條第1項，刑法第53條、第51條第5款
    ，裁定如主文。
中　　華　　民　　國　　110 　年　　12　　月　　24　　日
            刑事第六庭　  審判長法　官　許  冰  芬
                                法　官　鍾  貴  堯
                                法　官　劉  柏  駿
以上正本證明與原本無異。
如不服本裁定，得於收受送達後五日內向本院提出抗告書狀（須
附繕本）。因疫情而遲誤不變期間，得向法院聲請回復原狀。

                                書記官  林  巧  玲 

中　　華　　民　　國　　110 　年　　12　　月　　24　　日

　　　
　　　
　　　
　　　
　　　
　　　
　　　
　　　
　　　
　　　
　　　
　　　
　　　
　　　
　　　
　　　
　　　
　　　　　　
　　　
　　　
　　　
　　　附表：受刑人邱堉樹定應執行刑案件一覽表
編號            1           2           3 罪名  毒品危害防制條例 毒品危害防制條例 毒品危害防制條例 宣告刑  有期徒刑2年6月 有期徒刑2年 有期徒刑1年 犯罪日期  110年2月21日 110年3月22日至23日 110年3月23日 偵查機關年度案號  臺中地檢110年度偵字第10804號等 臺中地檢110年度偵字第10804號等 臺中地檢110年度偵字第10804號等 最後事實審 法院 臺灣臺中地方法院 臺灣臺中地方法院 臺灣臺中地方法院  案號 110年度訴字第991、1100號 110年度訴字第991、1100號 110年度訴字第991、1100號  判決日期 110年8月3日 110年8月3日 110年8月3日 確定判決 法院 臺灣臺中地方法院 臺灣臺中地方法院 臺灣臺中地方法院  案號 110年度訴字第991、1100號 110年度訴字第991、1100號 110年度訴字第991、1100號  判決確定日期 110年10月25日 （撤回上訴） 110年10月25日 （撤回上訴） 110年10月25日 （撤回上訴） 是否為得易科罰金之案件  不得聲請易科罰金、 不得聲請易服社會勞動 不得聲請易科罰金、 不得聲請易服社會勞動 不得聲請易科罰金、 不得聲請易服社會勞動 備註  臺中地檢110年度執字第12836號（編號1至3曾經定應執行有期徒刑3年4月）   















編號            4           5  罪名  毒品危害防制條例 毒品危害防制條例  宣告刑  有期徒刑3年7月 有期徒刑3年7月  犯罪日期  109年6月4日 109年6月10日  偵查機關年度案號  臺中地檢109年度偵字第29832號等 臺中地檢109年度偵字第29832號等  最後事實審 法院 臺灣高等法院臺中分院 臺灣高等法院臺中分院   案號 110年度上訴字第1183號 110年度上訴字第1183號   判決日期 110年10月20日 110年10月20日  確定判決 法院 臺灣高等法院臺中分院 臺灣高等法院臺中分院   案號 110年度上訴字第1183號 110年度上訴字第1183號   判決確定日期 110年11月15日  110年11月15日   是否為得易科罰金之案件  不得聲請易科罰金、 不得聲請易服社會勞動 不得聲請易科罰金、 不得聲請易服社會勞動  備註  臺中地檢110年度執字第13615號（編號4至5曾經定 應執行有期徒刑3年9月）